Minutes et répertoires du notaire Jean François LESCUYER, 4 avril 1748 - 1er février 1769 (étude V)
Archives nationales
Minutes et répertoires du notaire Jean François LESCUYER (étude V)
4 avril 1748 - 1er février 1769
MC/ET/V/443 - MC/ET/V/860, MC/RE/V/7
Etude V; Lescuyer, Jean-François
Archives nationales de France
Minutes et répertoires: la loi 2008-696 du 15 juillet 2008 relative aux archives a fixé à 75 ans à compter de la date de l'acte, ou à 25 ans à compter de la date du décès de l'intéressé si ce délai est plus bref, le délai de communication des minutes et répertoires des notaires; ce délai est porté à 100 ans à compter de la date de l'acte si le document se rapporte à un mineur (code du Patrimoine, articles L213-2, 4e d et 5e).
Autres documents de l'étude (dossiers de clients, comptabilité...): s'agissant d'archives privées, ces documents sont communicables selon les modalités fixées par le déposant ou le donateur.
Certains documents ne sont pas accessibles en raison de leur mauvais état de conservation.
Versement
Accès aux instruments de recherche de tous les notaires de l’étude V
Archives de l'étude V
- Minutes de Jean François LESCUYER, 4 avril 1748 - 16 décembre 1795; MC/ET/V/443 - MC/ET/V/860
  - Minutes. 1748, 4 avril - 1748, juin, 4 avril 1748 - juin 1748; MC/ET/V/443
    Informations concernant le classement:
    Le niveau inférieur de description, quand il existe, correspond aux minutes d'actes. Toutes les minutes ne sont pas forcément décrites une à une. Les descriptions de ces minutes sont plus ou moins détaillées.
    - JORRIN (Jacques) Serrurier quai de Gesvres § Vente d'héritage .., 4 avril 1748; MC/ET/V/443
      Origine de l'information:
      Artisans XVIIIe siècle, par M. Rambaud et C. Grodecki, 1956-1977 ( fichier papier entièrement dématérialisé; voir contexte dans le Plan d’orientation général - Notaires de Paris, guides thématiques du Minutier).
      Date de révision: 2011-2012
      Date de création de la notice: 2010
      acte de vente; Jorrin, Jacques
    - POTAGE (Etienne) marchand Tapissier Rue de la Verrerie § Vente de meubles, 9 avril 1748; MC/ET/V/443
      acte de vente; Potage, Etienne
    - BAUREIN Ebéniste Rue du Dragon § Notoriété pour tenir lieu d'inventaire .., 17 avril 1748; MC/ET/V/443
      inventaire
    - SAVONNET (Jean Baptiste) Tapissier Rue de la Huchette § Titre nouvel .., 20 avril 1748; MC/ET/V/443
      titre nouvel; Savonnet, Jean Baptiste
    - Donation par Perrette-Catherine Moulineau, fille majeure, demeurant rue du Monceau, à Denis Quirot, architecte juré expert du roi, et de Madame douairière d'Orléans, et Angélique-Marguerite Cocatrix, son épouse, demeurant rue Saint-Martin, paroisse Saint-Nicolas-des-Champs, de 175 livres de rente au principal de 2.500 livres, à prendre sur 500 livres de rente sur l'office de conseiller du roi syndic onéraire des tontines, rente dont elle se réserve pourtant l'usufruit sa vie durant., 24 avril 1748 - 20 juillet 1748; MC/ET/V/443
      Informations complémentaires:
      A la suite: 1748, 7 juin. Autre donation de la même aux mêmes de 250 livres de rente au principal de 5.000 livres, de même origine et dans les mêmes conditions.
      1749, 20 juillet. Annulation de la donation du 7 juin 1748.
      Documents du Minutier central concernant l'histoire de l'art (1700-1750), par Mireille Rambaud, tome II [études I à X, soit 2357 actes], Paris, Archives nationales, 1971, p. 170 (instrument de recherche imprimé dématérialisé, certaines notices sont plus détaillées dans la version intégrale accessible en ligne par la rubrique 'Autres instruments de recherche', voir contexte dans le Plan d’orientation général - Notaires de Paris, guides thématiques du Minutier).
      Date de révision: 2011
      Date de création de la notice: 2009
      Documents du Minutier central concernant l'histoire de l'art (1700-1750), par M. Rambaud, tome II, Paris, Archives nationales, 1971, CVI-1298 p.
    - Certificat de notoriété, aux dires de Charles Piquelée de Montagny et Gaspard Dailly, bourgeois de Paris, demeurant rue des Mauvaises-Paroles, qui attestent que Charles-Joseph Machoud, bourgeois de Paris, est décédé à Mâcon le 7 octobre 1744, qu'il n'a pas été fait d'inventaire de ses biens, et que le défunt a laissé pour seuls héritiers ses frères et soeurs: Claude-Philibert, bourgeois de Paris, Marie-Madeleine, veuve d'Edme Fourier, Gabrielle et Élisabeth, ainsi que ses neveux: Charles Piquelée, marchand bourgeois de Paris, et Élisabeth-Jeanne Piquelée, veuve de Jean-François Thierry, notaire au Châtelet, par représentation de leur mère, défunte Jeanne Machoud, femme de Gaspard Piquelée, ancien juge consul, et enfin qu'Élisabeth Machoud est actuellement seule héritière par l'effet de la renonciation de ses cohéritiers., 3 mai 1748; MC/ET/V/443
      Pièce jointe:
      - Extrait du registre des sépultures de l'église Saint-Vincent de Mâcon, du 8 octobre 1744, constatant l'inhumation de Charles-Joseph Machoud de Richeville, mort la veille, âgé de soixante-deux ans, bourgeois de Paris et bâtonnier de Saint-Vincent, dans le tombeau de la chapelle du Préal.
      Documents du Minutier central concernant l'histoire de l'art (1700-1750), par Mireille Rambaud, tome II [études I à X, soit 2357 actes], Paris, Archives nationales, 1971, p. 75 (instrument de recherche imprimé dématérialisé, certaines notices sont plus détaillées dans la version intégrale accessible en ligne par la rubrique 'Autres instruments de recherche', voir contexte dans le Plan d’orientation général - Notaires de Paris, guides thématiques du Minutier).
    - Contrat de mariage entre Charles Remond de La Barre, receveur du grenier à sel d'Arnay-le-Duc, veuf, ayant des enfants de Marguerite Boizot, demeurant à Arnay-le-Duc, et Jeanne-Louise-Mélanie Fourier, fille de défunts Edme Fourier, architecte, et Marie Metay, sa première femme, demeurant rue des Écouffes. Ont signé avec les parents et amis: Charles-Étienne-Louis Camus, de l'académie royale des sciences, secrétaire et professeur de mathématiques à l'académie royale d'architecture et Marie-Anne-Marguerite Fourier, son épouse, soeur de la future., 14 mai 1748 - 31 mai 1748; MC/ET/V/443
      Régime matrimonial: Communauté. - Biens de la future épouse: 7.388 livres en rente sur les aides et gabelles, 2.400 livres sur les augmentations de gages du parlement de Metz, la propriété en partie de trois maisons sises rue Culture-Sainte-Catherine et aux Carrières-de-Charenton, la somme de 3.000 livres due par la succession de Pierre Moreau, entrepreneur des ponts et chaussées de France, et celle de 600 livres en meubles, linge et deniers comptants. - Douaire: 400 livres s'il n'y a pas d'enfants, et 300 s'il y en a. Les enfants du premier mariage du futur époux seront élevés dans la religion catholique, sur le revenu de leurs biens; le surplus éventuellement sera pris sur la communauté.
      À la suite: 1748, 31 mai. Quittance délivrée par le mari à sa femme, des titres et meubles constituant son apport.
      Documents du Minutier central concernant l'histoire de l'art (1700-1750), par Mireille Rambaud, tome II [études I à X, soit 2357 actes], Paris, Archives nationales, 1971, p. 76 (instrument de recherche imprimé dématérialisé, certaines notices sont plus détaillées dans la version intégrale accessible en ligne par la rubrique 'Autres instruments de recherche', voir contexte dans le Plan d’orientation général - Notaires de Paris, guides thématiques du Minutier).
    - SAUVAGE (Guillaume) Maître relieur Paris § Temoin à un mariage ..; 2 actes, 19 mai 1748; MC/ET/V/443
      contrat de mariage; Sauvage, Guillaume
    - DARAGON (Michel) Maître relieur Paris § Témoin au mariage Giffard .. 2 actes, 19 mai 1748; MC/ET/V/443
      contrat de mariage; Daragon, Michel
    - CAVELIER (Charles Claude) Maître relieur § Mariage .., 19 mai 1748; MC/ET/V/443
      contrat de mariage; Cavelier, Charles Claude
    - GIFFAR (Lambert Jacques) Maître relieur Paris § Témoin au mariage de son Frère .., 19 mai 1748; MC/ET/V/443
      contrat de mariage; Giffar, Lambert Jacques
    - GIFFARD (François) Maître relieur Rue des Sept voies § Mariage de .., 19 mai 1748; MC/ET/V/443
      contrat de mariage; Giffard, François
    - MASSÉ (Jacques) Marchand joaillier - Londres § Dépôt de certificat de vu .., 27 juin 1748; MC/ET/V/443
      Massé, Jacques
  - Minutes. 1748, juillet - 1748, septembre, juillet 1748 - septembre 1748; MC/ET/V/444
    - Loir (Jérôme), marchand orfèvre, Pont au Change .. § Transport de rente .., 4 juillet 1748; MC/ET/V/444
      transport de droits; Loir, Jérôme
    - Contrat de mariage entre Jean-Michel Dumont, bourgeois de Paris, demeurant vieille rue du Temple, fils de Laurent Dumont, marchand bourgeois de Paris, et de Marie-Anne Igot, demeurant même rue, et Marie Viau, veuve sans enfants d'Étienne Renard, dessinateur de l'académie royale de peinture et de sculpture, demeurant rue Bourg-Tibourg., 9 juillet 1748; MC/ET/V/444
      Documents du Minutier central concernant l'histoire de l'art (1700-1750), par Mireille Rambaud, tome II [études I à X, soit 2357 actes], Paris, Archives nationales, 1971, p. 375 (instrument de recherche imprimé dématérialisé, certaines notices sont plus détaillées dans la version intégrale accessible en ligne par la rubrique 'Autres instruments de recherche', voir contexte dans le Plan d’orientation général - Notaires de Paris, guides thématiques du Minutier).
    - FOSSARD (Pierre) Maître horloger Rue Vieille du Temple § Apprentissage de la veuve de .., 11 juillet 1748; MC/ET/V/444
      contrat d'apprentissage; Fossard, Pierre
    - Dessenat (Claude), maître orfèvre, rue de la Tissanderie § Mise en apprentissage par .., 11 juillet 1748; MC/ET/V/444
      contrat d'apprentissage; Dessenat, Claude
    - BRUNIER (François) Menuisier Rue Neuve paroisse Saint-Merry § Quittance donne .., 11 juillet 1748; MC/ET/V/444
      quittance; Brunier, François
    - GALLET (François) Serrurier Rue Saint-Martin. § Quittance donné par .., 13 juillet 1748; MC/ET/V/444
      quittance; Gallet, François
    - TONNELLIER (Charles) Maître Potier d'Etain Rue Bourg l'Abbé § mise en apprentissage Chez .., 16 juillet 1748; MC/ET/V/444
      contrat d'apprentissage; Tonnellier, Charles
    - POTIER d'ETAIN (apprentissage de) § Mise en .. par DESFORGES (M. Anne) de PRIVÉ (Antoine) son fils âgé de 14 ans pour 10 ans chez TONNELIER (Charles) potier d'étain, qui le nourri, loge, couche moyennant 250 livres., 16 juillet 1748; MC/ET/V/444
    - Mainlevée par Marie Courentin, fille majeure, demeurant enclos du couvent des Cordeliers, rue de l'Oursine, de l'opposition formée à sa requête, en qualité de seule et unique héritière de Gilles Courentin, son cousin, aux scellés apposés sur la succession de Christophe Odo, peintre et dessinateur de la dauphine, par Chenon, commissaire au Châtelet (procès-verbal du 9 avril 1748), et quittance donnée par les créanciens de la succession qui ont été payés avec le produit de la vente des meubles du défunt, en présence de Jeanne Pavie, veuve dudit Odo, dont elle était séparée de biens., 19 juillet 1748; MC/ET/V/444
      Documents du Minutier central concernant l'histoire de l'art (1700-1750), par Mireille Rambaud, tome II [études I à X, soit 2357 actes], Paris, Archives nationales, 1971, p. 354 (instrument de recherche imprimé dématérialisé, certaines notices sont plus détaillées dans la version intégrale accessible en ligne par la rubrique 'Autres instruments de recherche', voir contexte dans le Plan d’orientation général - Notaires de Paris, guides thématiques du Minutier).
    - BRAY (Pierre) Architecte. Rue des Fontaines § Bail à vu .., 26 juillet 1748; MC/ET/V/444
      bail; Bray, Pierre
    - Martin (Denis), orfèvre joaillier, quai des Orfèvres § Transport de rente .., 14 août 1748; MC/ET/V/444
      transport de droits; Martin, Denis
    - Fremin (Louis René), maître orfèvre, rue de la Calandre § Transport de rente, 14 août 1748; MC/ET/V/444
      transport de droits; Fremin, Louis René
    - PRUDHOMME (Pierre) Serrurier; Rue Meslu § Mariage du fils de .., 27 août 1748; MC/ET/V/444
      contrat de mariage; Prudhomme, Pierre
    - LETELLIER (Jean Baptiste) lapidaire Enclos du Prieuré de Saint-Denis de la Chartre (paroisse de la Madeleine) § Mise en apprentissage chez .., 1er septembre 1748; MC/ET/V/444
      contrat d'apprentissage; Letellier, Jean Baptiste
  - Minutes. 1748, octobre - 1748, décembre, octobre 1748 - décembre 1748; MC/ET/V/445
    - Mion (Etienne) maître doreur sur bois rue de la Mortellerie § Apprentissage, 24 novembre 1748; MC/ET/V/445
      contrat d'apprentissage; Mion, Etienne
    - doreur sur bois (apprentissage) § Frédéric Legrand, marchand, met sa fille Marie Louise L., âgée de 20 ans, pour une année et demie, chez Etienne Miou, maître doreur sur bois. Logée les six derniers seulement. Moyennant 60 l., 24 novembre 1748; MC/ET/V/445
    - Thevet (Prix) maître tapissier rue de l'Arbre Sec § bail de meubles, 29 décembre 1748; MC/ET/V/445
      bail; Thevet, Prix
  - Minutes. 1749, janvier - 1749, mars, janvier 1749 - mars 1749; MC/ET/V/446
    - Poisson (Nicolas Michel) cartier rue de l'Arbre Sec § Quittance au Roi, 19 janvier 1749; MC/ET/V/446
      quittance; Poisson, Nicolas Michel
    - Leclerc (Charles) maître horloger rue Neuve Saint-Etienne § Quittance au Roi, 19 janvier 1749; MC/ET/V/446
      quittance; Leclerc, Charles
    - Delaulne (Nicolas Claude) joaillier rue de Harlay § Mariage de .., 21 janvier 1749; MC/ET/V/446
      contrat de mariage; Delaulne, Nicolas Claude
    - Augé (Pierre) menuisier en carosses; rue du Petit Pont § Remboursement, 27 janvier 1749; MC/ET/V/446
      Augé, Pierre
    - Mahon (François) architecte rue de Poitou § Mariage de la veuve de .., 3 février 1749; MC/ET/V/446
      contrat de mariage; Mahon, François
    - Caffin (Claude) maître serrurier rue du Martroy § Apprentissage, 25 février 1749; MC/ET/V/446
      contrat d'apprentissage; Caffin, Claude
    - Ternier (François), maître peintre, à Paris § Apprentissage (de sa fille couturier), 25 février 1749; MC/ET/V/446
      contrat d'apprentissage; Ternier, François; Couturier, Mme.
    - Lepine Claude, maître menuisier, enclos de l'Arsenal § Inventaire, 25 février 1749; MC/ET/V/446
      inventaire; Lepine, Claude
  - Minutes. 1749, avril - 1749, mai, avril 1749 - mai 1749; MC/ET/V/447
    - Leconte (Thomas) maître maçon entrepreneur des rue du Monceau bâtiments § Quittance, 1er avril 1749; MC/ET/V/447
      quittance; Leconte, Thomas
    - Valadon (Jacques) maçon rue de la Vannerie § Donation (de sa veuve), 18 avril 1749; MC/ET/V/447
      donation; Valadon, Jacques
    - Contrat de société entre Jeanne Pavie, veuve de Christophe Odo, demeurant quai de la Mégisserie, d'une part, François-André Coquet, bourgeois de Paris, et Anne Laville, sa fiancée, d'autre part, portant qu'à compter du jour du mariage desdits Coquet et Laville, le commerce de dessin à fleurs, entrepris depuis longtemps par la veuve Odo et la demoiselle Laville, sera poursuivi; les cahiers ou feuilles de dessin qui servent à leur travail appartiendront à la demoiselle Laville qui les communiquera à la veuve Odo, laquelle aura seulement le quart des bénéfices de l'entreprise, mais sera logée, nourrie, chauffée, éclairée et blanchie par les époux Coquet, moyennant une contribution de 10 livres par mois; si la société est dissoute par le fait de l'un des associés, il devra payer 200 livres d'indemnités., 27 avril 1749; MC/ET/V/447
      A la suite: 1749, 25 octobre. Résiliation du contrat par les parties sans dommages ni intérêts de part ni d'autre, la veuve Odo et la dame Coquet continuant leur ouvrage séparément, et les cahiers de dessins restant à cette dernière.
    - Reconseille (Théodore Simon), maître orfèvre joaillier, rue des Deux Boules § Bail, 13 mai 1749; MC/ET/V/447
      bail; Reconseille, Théodore Simon
  - Minutes. 1749, juin - 1749, juillet, juin 1749 - juillet 1749; MC/ET/V/448
    - Convention concernant Moyser de Pinto, gentilhomme deumerant à La Haye, qui invite à La Haye et engage le sieur Jacques Panage, bourgeois de Paris, pour l'éducation de ses enfants, au prix de 2500 livres, ledit Panage sera nourri, logé, chauffé et sa chambre sera particulière (Pinto s'engage à donner des gratifications)., 13 juin 1749; MC/ET/V/448
      Collèges et professeurs, XVIIIe siècle (95 actes), par Claire Béchu, 1986-1996 (fichier papier entièrement dématérialisé; voir contexte dans le Plan d’orientation général - Notaires de Paris, guides thématiques du Minutier).
      Date de création de la notice: 2006
      convention; Panage, Jacques; Pinto, Moyser de
  - Minutes. 1749, août, août 1749; MC/ET/V/449
    - Charbonnier (Jean Pierre) maître doreur ciseleur sur rue Bourg Thibourg tous métaux § Apprentissage, 15 juin 1749; MC/ET/V/449
      contrat d'apprentissage; Charbonnier, Jean Pierre
    - Delacroix (Pierre) tapissier rue Sainte-Croix-de-la-Bretonnerie § Convention, 15 juin 1749; MC/ET/V/449
      Delacroix, Pierre
    - doreur (apprentissage) § Charles Gallois, savetier, met son fils Thomas Charles G. âgé de 17 ans, pour 5 ans, chez Jean Pierre Charbonnier, maître doreur argenteur ciseleur sur tous métaux. Nourri, logé, blanchi. Moyennant 150 l., payable par le marguillier de Saint Jean en Grève., 15 juin 1749; MC/ET/V/449
    - Regnier (Pierre Urie) maître joaillier à Paris § Transport, 20 juin 1749; MC/ET/V/449
      Regnier, Pierre Urie
    - Régnier (Pierre Daniel), marchand orfèvre joaillier, à Paris § Transport, 20 juin 1749; MC/ET/V/449
      cession; Régnier, Pierre Daniel
    - Gosselin (Jean Philippe) maître horloger, rue Saint Honoré § Transport, 20 juin 1749; MC/ET/V/449
      Gosselin, Jean Philippe
    - Compart (Christophe François), marchand orfèvre, rue Saint-Honoré § Convention, 12 juillet 1749; MC/ET/V/449
      convention; Compart, Christophe François
    - LAINES (marchande de) VERRIEN (Jeanne-Catherine) § Bail à Jeanne-Catherine VERRIEN, 25 juillet 1749; MC/ET/V/449
      Fichier dit 'général' XVIIe-XVIIIe siècles, par le personnel du Minutier, 1954-1999 ( fichier papier entièrement dématérialisé; voir contexte dans le Plan d’orientation général - Notaires de Paris, guides thématiques du Minutier).
      bail; Verrien, Jeanne-Catherine
    - TAPISSERIE SUR CANEVAS (Marchande d'ouvrages de) VERRIEN Jeanne-Catherine § Bail à .., 25 juillet 1749; MC/ET/V/449
      bail
    - VERRIEN (Jeanne Catherine) Marchande de laines et d'ouvrages de tapisserie faits à l'aiguille, dessinés en canevas. Enclos de l'Abbaye Saint-Germain. § Bail à Jeanne Catherine VERRIEN, 25 juillet 1749; MC/ET/V/449
      bail; Verrien, Jeanne Catherine
    - Titre nouvel de rente donné par Pierre Fourier de Villeneuve, bourgeois de Paris, demeurant rue de Grenelle, Charles-Étienne-Louis Camus, de l'académie royale des sciences, professeur de mathématiques, secrétaire perpétuel de l'académie royale d'architecture, et examinateur des ingénieurs, et Marie-Anne-Marguerite Fourier, sa femme, demeurant cour du Vieux Louvre, Nicolas-Gabriel Tanet, bourgeois de Paris, procureur de Louis Fourier des Carrières, cadet dans les troupes de la marine du roi au Canada. François Remond, bourgeois de Paris, procureur de Charles Remond de La Barre, receveur des gabelles à Arnay-le-Duc, et de Jeanne-Louise-Mélanie Fourier, sa femme; lesdits Fourier de Villeneuve, Fourier des Carrières et lesdites dames Camus et Remond de La Barre, frères et soeurs, héritiers de défunts Edme Fourier, architecte juré expert bourgeois de Paris et Marie Metay sa première femme., 27 août 1749; MC/ET/V/449
      Les comparants reconnaissent être propriétaires par voie successorale, de deux petites maisons sises aux Carrières de Conflans chargées envers les religieuses de Conflans 'à cause du séjour de Bourgogne', de six livres et un chapon, évalués à 20 sols de rente foncière qu'ils s'engagent solidairement à continuer de leur payer chaque année.
  - Minutes. 1749, septembre, septembre 1749; MC/ET/V/450
    - Boullot (Robert) maître maçon à Paris § Mainlevée, 2 septembre 1749; MC/ET/V/450
      Boullot, Robert
    - Partage des biens de la succession de Gilles-Marie Oppenord, entre ses ayants droit et héritiers: Antoinette Bérard, sa veuve, demeurant à l'abbaye royale d'Origny-Sainte-Benoite, représentée par Antoine-Charles Prévost, bourgeois de Paris, demeurant rue des Jardins, auquel elle a donné procuration à cet effet le 16 septembre 1749, devant Godart, notaire royal au bailliage de Ribemont, Antoine-François-Gaspard Oppenord, écuyer, capitaine au régiment des dragons du roi, en quartiers à Sens, logé à Paris à l'hôtel, rue de Grenelle, son fils, Claudine-Judith Oppenord, sa fille, veuve de Jean-Henri Fumée, chevalier, seigneur d'Alongny, ancien conseiller du roi, lieutenant général de la sénéchaussée de Châtellerault, représentée par Pierre Josse, bourgeois de Paris, à qui elle a donné procuration à cet effet le 22 août 1749 devant Laglaine et Rivière, notaires du roi à Châtellerault., 25 septembre 1749; MC/ET/V/450
      - Masse des biens de la communauté: 86.722 livres, 5 sols, 9 deniers.
      - Masse des biens de la succession: 225.382 livres, 1 sol, 3 deniers.
      A noter les immeubles:
      Rue de la Tixeranderie, une maison louée 600 l. ... 15.000 l.
      Rue Greneta: corps de logis sur rue, loué avec le corps de logis sur cour 'reconstruit à neuf' 1.200 l. ... 20.000 l.
      Rue de la Fromagerie, à la halle au blé, une maison en deux corps de logis ... 50.300 l.
      Rue Pastourelle, deux maisons dont l'une a son entrée rue du Grand-Chantier, l'autre a été 'reconstruite à neuf ' ... 50. 500 l.
      Tous ces immeubles sont venus à Oppenord de son père (à l'exception du corps de logis de derrière de la maison de la rue Greneta, acquis pendant la communauté).
      Deux autres maisons provenant aussi de Jean-Alexandre Oppenordt ont été vendues par son fils: l'une rue du Petit-Lion, vendue 6.000 livres à Caquet [Caqué?], maître maçon, l'autre, rue des Fontaines, vendue aussi 6.000 livres.
      Documents du Minutier central concernant l'histoire de l'art (1700-1750), par Mireille Rambaud, tome II [études I à X, soit 2357 actes], Paris, Archives nationales, 1971, p. 147 (instrument de recherche imprimé dématérialisé, certaines notices sont plus détaillées dans la version intégrale accessible en ligne par la rubrique 'Autres instruments de recherche', voir contexte dans le Plan d’orientation général - Notaires de Paris, guides thématiques du Minutier).
  - Minutes. 1749, octobre, octobre 1749; MC/ET/V/451
    - Mariage entre Jean MALHOMME, procureur au Châtelet, et Margueritte SURENNE, fille de Pierre SURENNE, marchand de chevaux. Parmi les témoins, Jean Robert CARETTE, cousin germain de la future, maître à danser., 1er octobre 1749; MC/ET/V/451
      Musique XVIIIe siècle, danseurs (1.088 actes), par Madeleine Jurgens, Mireille Rambaud, Valérie Brousselle, 1963, 1984-1996. Le fichier a été traité pour la partie 'danseurs'.(fichier papier entièrement dématérialisé; voir contexte dans le Plan d’orientation général - Notaires de Paris, guides thématiques du Minutier).
      Date de création de la notice: 2005
      contrat de mariage; Carette, Jean-Robert; Malhomme, Jean; Surenne, Marguerite; Surenne, Pierre; enseignant; danseur; commerçant; procureur de justice (Ancien Régime)
    - Constitution au profit du même [Louis-Claude Dumesnil] par les commissaires du roi, de 90 livres de même rente, moyennant 1.800 livres, et de 100 livres de rente sur l'impôt de deux sols pour livre, moyennant 2.000 livres. - Les quittances du garde du trésor royal, en date du 30 juin 1749, sont jointes., 4 octobre 1749; MC/ET/V/451